臺灣板橋地方法院刑事判決　　　　　　　　　　　　九十三年度簡上字第一八二號
　　上　訴　人
　　即　被　告　甲○○
右列上訴人即被告因贓物案件，不服本院九十三年度簡字第五四五號，中華民國九十
三年二月二十七日第一審判決（聲請簡易判決處刑書：臺灣板橋地方法院檢察署九十
三年度簡字第五四五號），提起上訴，本院第二審合議庭判決如左：
    主  文
上訴駁回。
    事實及理由
一、本案經本院審理結果，認第一審簡易判決以上訴人即被告甲○○收受贓物，處拘
    役三十日，如易科罰金，以三百元折算一日，認事、用法及量刑均無不當，應予
    維持，並引用第一審判決書記載之事實、證據及理由（如附件）。
二、上訴人即被告甲○○上訴意旨另以：伊與中古車商謝全富間，已交往多年，倘明
    知本件支票係來路不明之贓物，絕無將該支票交付予熟識友人徒留線索供警方追
    查之理，又伊尚未向謝全富要求交車，並未獲得何等不法利益，且伊係因仲介車
    輛買賣始經手本件支票，並非無償取得該支票，核與收受贓物之行為態樣不符云
    云。
三、經查：
  (一)原審判決係認定被告對於上開支票係來路不明贓物有所「認識」（知），仍基於
    收受贓物之「不確定故意」（容認），而收受該支票（參見原審判決書第二頁第
    三行、第七行至第八行），並非認定被告主觀上係「明知」該支票為來路不明之
    贓物，上訴意旨猶以被告非「明知」該支票係贓物為置辯基礎，已有未合，再參
    諸被告於警詢時供稱其當時有懷疑該支票來源，因以生意為重，仍答應該名年籍
    不詳男子之購車要求等語（參見臺灣板橋地方法院檢察署九十二年度偵字第二０
    一００號偵查卷第六頁），暨其將該支票交予熟識友人謝全富之際並未於該支票
    背面背書（參見同上偵查卷第二七頁），以及其於本院審理時供陳其經營仲介車
    輛買賣已有二年之久等語（參見本院九十三年六月十七日訊問筆錄第七頁），在
    在顯示被告當時在主觀上確已認知該支票可能為贓物，並具有縱令該支票為贓物
    亦不違反其本意之容認，且仍基於收受贓物之不確定故意而收受該紙支票，準此
    以觀，被告上訴意旨辯稱倘明知該支票為贓物絕無交付熟識友人之理云云，非但
    與原審判決認定之理由不符，亦與全案卷證不符，自難憑以遽認本件積極證據之
    證明力有何產生合理懷疑之餘地。
  (二)被告係因仲介車輛買賣始向年籍不詳之車輛買主收取上開支票一節，業據其供明
    在卷，核與嗣自被告處收受該紙支票之車輛賣主謝全富於警詢時陳述之情節相符
    ，而被告當時在主觀上確具有收受贓物之不確定故意，復如上述，則被告所為，
    自已該當於刑法上收受贓物罪之構成要件，初不因其是否從中獲取何等利益而有
    異，上訴意旨指陳被告並未獲得何等不法利益云云，乃無從憑為有利被告認定之
    論據。
  (三)刑法上收受贓物罪之行為態樣不一而足，其收取持有贓物之態樣，倘非搬運、寄
    藏、故買、牙保者，即屬收受贓物之範疇，非僅限於無償取得或受贈始足當之，
    是上訴意旨認被告因仲介車輛買賣而經手上開支票，並非無償取得該支票，核與
    收受贓物之行為態樣不符云云，容有誤會，仍無從援為有利於被告認定之論據。
  (四)綜上所述，上訴人即被告上訴意旨所執各端，均無理由，本院認原審判決認事、
    用法，俱無不合，量刑亦甚妥適，本件上訴為無理由，應予駁回。
據上論斷，應依刑事訴訟法第四百五十五條之一第一項、第三項、第三百六十八條、
第三百七十三條，判決如主文。
本案經檢察官楊仲農到庭執行職務
中      華      民      國      九十三      年     六     月    三十    日
                                  臺灣板橋地方法院刑事第十五庭
                                      審判長法  官  王屏夏
                                            法  官  戴嘉清
                                            法  官  陳鴻清
右正本證明與原本無異。
本判決不得上訴。
                                            書記官  楊璧華
中      華      民      國      九十三      年     六     月    三十    日
附錄本案論罪科刑法條全文：
刑法第三百四十九條：
收受贓物者，處三年以下有期徒刑、拘役或五百元以下罰金。
搬運、寄藏、故買贓物或為牙保者，處五年以下有期徒刑、拘役或科或併
科一千元以下罰金。
因贓物變得之財物，以贓物論。
